【裁判字號】    97,抗,234
【裁判日期】    970311
【裁判案由】    聲請撤銷緩刑
【裁判全文】
臺灣高等法院臺中分院刑事裁定           97年度抗字第234號
抗  告  人
即受 刑 人    甲○○
上列抗告人即受刑人因重利案件，經檢察官聲請撤銷緩刑，不服
臺灣彰化地方法院中華民國97年1月23日裁定（97年度撤緩字第
10號），提起抗告，本院裁定如下：
    主  文
抗告駁回。
    理  由
一、抗告意旨略以：抗告人即受刑人（下稱受刑人）前因受雇於
    人，因而涉及刑罰，並非為了自利而犯罪，且剛新婚，若入
    獄服刑，婚姻將因此破滅，願安分守己，祈能賜予自新之機
    會，盼撤銷原裁定云云。
二、經查：
（一）受刑人前因重利案件，經臺灣南投地方法院於94年1月20
      日以93年度訴字第719號判決判處有期徒刑7月，緩刑4年
      ，並於94年2月13日確定在案。惟受刑人於緩刑期內即95
      年1月4日起至同年4月8日止，故意更犯賭博罪，經本院於
      96年8月3日以96年度上易字第477號判決判處罰金26,000
      元，減刑為罰金13,000元，如易服勞役，以新臺幣1,000
      元折算1日，並於96年8月3日確定，有前開刑事判決書及
      臺灣高等法院被告前案紀錄表各1份附卷可稽。
（二）按「受緩刑之宣告而有下列情形之一，足認原宣告之緩刑
      難收其預期效果，而有執行刑罰之必要者，得撤銷其宣告
      ：一、緩刑前因故意犯他罪，而在緩刑期內受得易科罰金
      之有期徒刑、拘役或罰金之宣告確定者。二、緩刑期內因
      故意犯他罪，而在緩刑期內受得易科罰金之有期徒刑、拘
      役或罰金之宣告確定者。三、緩刑期內因過失更犯罪，而
      在緩刑期內受有期徒刑之宣告確定者。四、違反第七十四
      條第二項第一款至第八款所定負擔情節重大者」，刑法第
      75條之1第1項規定甚明。本件受刑人前因重利案件，經法
      院判處有期徒刑7月，緩刑4年確定一節，已如前述，而緩
      刑宣告旨在給予受刑人悔悟自新之機會，其自應於緩刑期
      間內謹守法治，勿蹈法網，且受刑人正值年輕力壯，本應
      由正當途徑獲取金錢財物，而非一再違法犯紀，詎受刑人
      竟於緩刑期間內，再犯賭博罪，而受有罪判決確定，其於
      緩刑期間內未能改悔自新、遵守法令規定，足見其守法意
      識薄弱，原宣告之緩刑自難收其預期效果，有執行刑罰之
      必要。原審因而依檢察官之聲請撤銷受刑人該案件之緩刑
      宣告，核無違誤。受刑人提起抗告，所執前詞指摘原裁定
      不當，自無理由，應予駁回。
三、據上論結，應依刑事訴訟法第412條，裁定如主文。
中    華    民    國    97    年    3     月    11    日
            刑事第十庭    審判長法  官  林  照  明
                                法  官  郭  瑞  祥
                                法  官  林  欽  章
上列正本證明與原本無異。
不得抗告。
                                書記官  許  哲  禎
中    華    民    國    97    年    3     月    11    日


司法院資訊處製作；財團法人民間司法改革基金會備份。
